【裁判字號】    91,易,1441
【裁判日期】    920602
【裁判案由】    恐嚇
【裁判全文】
臺灣臺北地方法院刑事判決                        九十一年度易字第一四四一號
    公  訴  人  臺灣臺北地方法院檢察署檢察官
    被      告  甲○○
    選任辯護人  楊景超律師
右列被告因恐嚇案件，經檢察官向本院簡易庭聲請簡易判決（九十年度偵字第二四四
四六、二二四五八號），及移
院受理後（九十一年度簡字第三四○一號），認為不宜以簡易判決處刑，而改以通常
程序審理，本院判決如左：
    主  文
甲○○連續以加害生命、身體之事，恐嚇他人，致生危害於安全，處有期徒刑參月，
如易科罰金，以參佰元折算壹日。
    事  實
一、甲○○原任職於臺北市○○路五三一號一樓之台北漁產運銷股份有限公司冷凍部
    機務課雇員，因施用毒品案遭公司召開人審會議解僱，竟對人審會議委員即會計
    室主任丁○○心生不滿，基於恐嚇之概括犯意，於民國九十年一月二十二日上午
    十時許，在公司大門外，先對丙○○揚言要讓公司會計室主任丁○○好看，經丙○○轉告丁○○，而使丁○○心生畏懼，致生危害於其安全。復於同日在公司會
    計室內，甲○○又以「你在等死」之加害生命、身體之語當場恐嚇丁○○，復使
    丁○○心生畏懼，致生危害於其安全。
二、案經丁○○訴由台北市政府警察局萬華分局報請台灣台北地方法院檢察署檢察官
    偵查起訴及移送併案審理。
    理  由
一、訊據被告甲○○對於曾對告訴人丁○○用台語說「你吃飽等死」等語供述甚詳，
    惟矢口否認上開語句係在恐嚇告訴人，辯稱：當時伊沒有恐嚇意思，只有吵了起
    來，有發生口角云云。惟查，右揭犯罪事實業經告訴人指述歷歷，復經當日在場
    之證人即台北漁產公司會計室科長乙○○及證人即公司駐衛警丙○○於偵訊及本
    院審理時分別證述明確（詳見臺灣臺北地方法院檢察署九十年十月十一日、十月
    十六日偵訊筆錄及本院九十一年十二月三十日訊問筆錄）。又按刑法第三百零五
    條所謂致生危害於安全，係指受惡害之通知者，因其恐嚇生安全上之危險與實害
    而言，此有最高法院二十六年渝非一五號判例可參。被告甲○○曾於九十年三月
    因毆打上開公司人事主任之傷害案件，經本院於九十年十一月二十六日判處拘役
    四十日確定，且其以「你在等死」等語向告訴人為危害安全之通知時，還有擺出
    欲傷害告訴人之架勢，分別有臺灣高等法院被告全國前案紀錄表及本院九十一年
    十二月三十日訊問筆錄在卷可稽，足見被告之行為即係以加害生命、身體之惡害
    通知告訴人，告訴人已因此生安全上之危險並提出告訴。綜上所述，被告所辯，
    顯係臨訟卸責之詞，不足採信，本件事證明確，被告犯行堪以認定，應予依法論
    科。
二、核被告甲○○所為，係犯刑法第三百零五條之恐嚇危害安全罪。被告先後二次恐
    嚇犯行，時間緊接，罪名與構成要件相同，顯係基於概括犯意所為，應依連續犯
    規定論以一罪，並加重其刑。檢察官移送併辦部分與本案起訴事實為同一事實，
    本院自應併予審究。爰審酌被告之犯罪動機、智識程度、且因故遭公司人審會決
    議解僱，而心生怨恨才出言恐嚇告訴人使告訴人心生畏懼，破壞渠等平日生活及
    其所受之刺激、手段、品行、智識程度及犯罪後之態度等一切情狀，量處如主文
    所示之刑，並諭知易科罰金之折算標準，以資懲儆。
三、據上論斷，應依刑事訴訟法第四百五十二條、第二百九十九條第一項前段，刑法
    第五十六條、第三百零五條、第四十一條第一項前段，罰金罰鍰提高標準條例第
    一條前段、第二條，判決如主文。
本案經檢察官林秀濤到庭執行職務
中      華      民       國   九十二   年     六       月       二      日
                                      臺灣臺北地方法院刑事第八庭
                                          法  官    曾  正  龍
右正本證明與原本無異。
如不服本判決，應於判決送達後十日內，向本院提出上訴狀。
                                          書記官    彭  自  青
中      華      民       國   九十二   年     六       月       三      日
附錄本案論罪科刑法條全文：
刑法第三百零五條
以加害生命、身體、自由、名譽、財產之事恐嚇他人，致生危害於安全者，處二年以
下有期徒刑、拘役或三百元以下罰金。


司法院資訊處製作；財團法人民間司法改革基金會備份。
